Inventaris van het archief van de Directie Interne Zaken en taakvoorgangers van het Ministerie van Economische Zaken, 1951-1997 (2002)
Nationaal Archief, Den Haag
- Taakuitvoering, 2
  - Koninklijke onderscheidingen, 2.4
    - Adviseren over de toekenning van onderscheidingen, 2.4.2
      - Uitreikingsjaar 1994, 1993-1994; 327-945; 618 omslagen
        - Lier, A.J. van, geb: 1934-04-26, 680
        - Lier, M.J. van, geb: 1935-03-08, 681
        - Limburg Stirum, W.J.H. graaf van, geb: 1929-02-26, 682
        - Linden, P.J. ter, geb: 1939-01-28, 683
        - Lobik, H., geb: 1932-11-20, 684
        - Lont, N.C., geb: 1937-01-17, 685
        - Loudon, A.A., geb: 1936-12-10, 686
        - Louer, F.J., geb: 1931-11-24, 687
        - Lucas, A.J.W., geb: 1934-12-12, 688
        - Luesink, B.H., geb: 1931-06-01, 689
        - Marcelis, L.L.J., geb: 1928-12-10, 690
        - Mardén, J.L.C., geb: 1937-07-26, 691
        - Martens, G., geb: 1919-05-03, 692
        - Martens, H.A., geb: 1934-05-04, 693
        - Marx, A., geb: 1906-02-19, 694
        - Massar, A.C.G., geb: 1936-12-06, 695
        - Mathôt, C.A., geb: 1931-11-27, 696
        - Matsutani, E., geb: 1928-03-12, 697
        - Matthews, S., geb: 1936-05-05, 698
        - Meer, L.P. van der, geb: 1933-11-27, 699
        - Melis, A.A.H.M., geb: 1928-10-02, 700
        - Mennink-te Selle, J.H., geb: 1928-08-02, 701
        - Mens, T.F.J., geb: 1931-02-25, 702
        - Merle, H.A., geb: 1936-07-08, 703
        - Meulen, G. van der, geb: 1931-08-18, 704
        - Meulenkamp, J.A., geb: 1934-06-03, 705
        - Meulensteen, G.H., geb: 1943-02-05, 706
        - Meyberg, W.H., geb: 1936-12-26, 707
        - Meijer, H., geb: 1928-09-02, 708
        - Meijer, H.B.J., geb: 1934-03-18, 709
        - Meijer, P., geb: 1931-03-01, 710
        - Meijers, A., geb: 1929-04-26, 711
        - Middelkoop, M., geb: 1944-08-25, 712
        - Middelkoop, T., geb: 1941-07-10, 713
        - Miedema, H., geb: 1940-08-02, 714
        - Mierlo, S. van, geb: 1936-08-30, 715
        - Miezenbeek, S., geb: 1929-06-18, 716
        - Mil, P.A. van, geb: 1928-02-04, 717
        - Mimpen, F.J.L., geb: 1932-08-01, 718
        - Minnema, S., geb: 1929-02-07, 719
        - Niet, P. van der, geb: 1932-10-31, 720
        - Nieuweboer, H., geb: 1936-09-06, 721
        - Nieuwenhuis, R.G., geb: 1932-07-30, 722
        - Noordwal, P.H., geb: 1924-07-04, 723
        - Noordzij, A.W., geb: 1931-06-06, 724
        - Noordzij, P., geb: 1936-12-23, 725
        - Nuyten, G.A.W., geb: 1929-03-21, 726
        - Nijenhuis, J., geb: 1935-01-03, 727
        - Nijhof, J.H., geb: 1941-04-08, 728
        - Nijsen, C.G., geb: 1927-03-02, 729
        - Nijssen, M.P.G., geb: 1931-07-12, 730
        - Oel, B. van, geb: 1933-08-05, 731
        - Oever, G.L.W. van den, geb: 1920-04-27, 732
        - Olsman, F.J., geb: 1932-03-16, 733
        - Oomens, J.P.M., geb: 1938-08-17, 734
        - Oort, G.C.M. van, geb: 1938-07-19, 735
        - Oosterlee, C.M., geb: 1938-03-31, 736
        - Oude Veldhuis, H.B., geb: 1929-05-29, 737
        - Ouden, J. den, geb: 1943-02-25, 738
        - Ouden, W. den, geb: 1928-11-08, 739
        - Oudshoorn-van Leeuwen, T.J.P., geb: 1929-07-31, 740
        - Overdijkink, G.W., geb: 1935-03-21, 741
        - Oversteeg-de Jong, C.J. van, geb: 1921-08-11, 742
        - Oversteeg, H. van, geb: 1922-03-30, 743
        - Papôt, C.J.L., geb: 1929-09-21, 744
        - Passenier, J., geb: 1929-11-19, 745
        - Pastoor, D.W., geb: 1921-02-05, 746
        - Paul-Verbeek, J., geb: 1928-11-10, 747
        - Pauw, K., geb: 1935-08-20, 748
        - Pauw, T.B., geb: 1936-10-06, 749
        - Pekaar, J., geb: 1931-11-24, 750
        - Perk, T.G.J. van der, geb: 1937-01-01, 751
        - Perotti, R., geb: 1935-01-04, 752
        - Pieters, G.W., geb: 1931-07-23, 753
        - Pigmans, L.J.J., geb: 1937-11-25, 754
        - Pille, S., geb: 1931-08-17, 755
        - Ploeg, G. van der, geb: 1920-05-24, 756
        - Poelgeest, A.G., geb: 1925-07-26, 757
        - Polman, J.H., geb: 1936-02-20, 758
        - Porte, H.J. la, geb: 1929-06-19, 759
        - Prooij, H.B., geb: 1933-12-17, 760
        - Raadsheer, F.K.J.J., geb: 1935-01-12, 761
        - Raaij, H.J.M. van, geb: 1936-08-29, 762
        - Rademacher, M.H., geb: 1931-03-04, 763
        - Rande, L.M.J.A. van de, geb: 1936-08-01, 764
        - Rebel, J.T., geb: 1933-06-02, 765
        - Regter, J.T., geb: 1937-03-14, 766
        - Regts, G.B., geb: 1929-05-23, 767
        - Renaud, J.H., geb: 1926-09-07, 768
        - Reukema, J.J., geb: 1926-04-19, 769
        - Rheiter, W.J., geb: 1937-12-26, 770
        - Ribbe, J.C., geb: 1932-01-29, 771
        - Riedijk, A.A., geb: 1938-09-28, 772
        - Rikkoert, J.H., geb: 1934-11-01, 773
        - Ringhs, M.H., geb: 1939-03-14, 774
        - Rits, F.D., geb: 1931-03-08, 775
        - Röben, F.G., geb: 1929-07-17, 776
        - Roffelsen, F., geb: 1917-07-05, 777
        - Roffelsen-van der Linden, J.A.M., geb: 1921-11-28, 778
        - Roo, R., geb: 1929-11-08, 779
        - Roolvink, A.J.J., geb: 1929-03-15, 780
        - Room, B., geb: 1931-10-17, 781
        - Roosink, J.H., geb: 1929-01-16, 782
        - Roumen, J.H., geb: 1931-08-24, 783
        - Rouppe van der Voort, P.C.F.J.M., geb: 1934-06-07, 784
        - Rutten, M.H.J.C., geb: 1920-11-19, 785
        - Ruijter, M.A., geb: 1934-11-18, 786
        - Rijcke, J.C. de, geb: 1924-04-04, 787
        - Rijk, C. de, geb: 1937-01-06, 788
        - Rijnierse, J.G.A., geb: 1947-01-21, 789
        - Rijsdijk, C., geb: 1939-09-24, 790
        - Sangers, J.P.F., geb: 1926-01-02, 791
        - Schaaders, J.M.G., geb: 1939-03-15, 792
        - Schaap, H., geb: 1929-01-10, 793
        - Schaik, C.J.W. van, geb: 1929-03-11, 794
        - Schasfoort, J.H., geb: 1937-08-28, 795
        - Scheffers, A.J.T.M., geb: 1934-06-12, 796
        - Schellen, W.V.G., geb: 1925-04-22, 797
        - Schenkman, N.L., geb: 1931-03-29, 798
        - Scheppink, P., geb: 1938-06-06, 799
        - Schipper, J.W., geb: 1941-02-05, 800
        - Schipper, W., geb: 1936-02-27, 801
        - Schipper, W.B., geb: 1935-02-13, 802
        - Schippers, J., geb: 1929-01-24, 803
        - Scholten, S., geb: 1933-06-29, 804
        - Schonkeren, P.A., geb: 1937-08-20, 805
        - Schoonbrood, W.G.R.M., geb: 1931-04-29, 806
        - Schoonderbeek, R.G., geb: 1933-02-25, 807
        - Schults, J.L., geb: 1938-03-17, 808
        - Schuurmans, C.C.A., geb: 1932-07-09, 809
        - Seijkens, A.J., geb: 1932-09-28, 810
        - Sickinghe, F.O.J., geb: 1926-05-01, 811
        - Sinnige, C., geb: 1920-05-01, 812
        - Slaats, T.P., geb: 1929-04-18, 813
        - Slabbekoorn, J.C. geb: 1954-09-09, 814
          Openbaarheid beperkt tot 01-01-2055
        - Slaghekke, J.G., geb: 1938-06-26, 815
        - Smit, B.C., geb: 1932-02-06, 816
        - Smit, C., geb: 1938-04-15, 817
        - Smit, G., geb: 1939-11-09, 818
        - Smit, H.A., geb: 1934-11-20, 819
        - Smit, J., geb: 1932-02-13, 820
        - Snijders, E.G., geb: 1939-09-07, 821
        - Snijders, N., geb: 1939-03-13, 822
        - Snijers, J.A.N., geb: 1920-10-03, 823
        - Son-Stolk, W.C., geb: 1909-04-09, 824
        - Soons, J.H., geb: 1929-04-12, 825
        - Specht, T.C., geb: 1935-07-22, 826
        - Spiekerman, F.M.T., geb: 1937-02-06, 827
        - Spitholt, E.A., geb: 1937-01-22, 828
        - Splinter, J.C., geb: 1928-03-27, 829
        - Sprang, J. van, geb: 1929-01-03, 830
        - Spruit, C.H., geb: 1939-06-15, 831
        - Staalduinen, C.J. van, geb: 1936-06-06, 832
        - Staudt, C., geb: 1937-09-04, 833
        - Steen, M.C. van de, rgeb: 1934-05-03, 834
        - Steenbeek, E., geb: 1932-02-27, 835
        - Steenbrink, H.G.M., geb: 1934-07-13, 836
        - Steinberg, J.Z., geb: 1946-05-08, 837
        - Sterenberg, W.T., geb: 1934-08-10, 838
        - Sterk, D.J.C., geb: 1936-09-08, 839
        - Stienstra, J.H.H., geb: 1932-09-19, 840
        - Stoelinga, H.P.J., geb: 1929-03-29, 841
        - Stoffels, M.A., geb: 1940-09-21, 842
        - Stoop, C.F., geb: 1932-09-18, 843
        - Stulemeijer, F.M., geb: 1936-09-24, 844
        - Stuyt, R.A.E., geb: 1934-02-02, 845
        - Stijnders, J.Z.H., geb: 1932-08-09, 846
        - Swartjes, N.J.M., geb: 1938-10-22, 847
        - Tacken, W.J.M., geb: 1937-06-01, 848
        - Temmerman, C.M.J., geb: 1936-12-18, 849
        - Terhorst, B.J., geb: 1934-06-28, 850
        - Terpoorten, H.A.M., geb: 1937-10-12, 851
        - Theeuwes, H.A.J., geb: 1928-01-28, 852
        - Thijs, H.J.C., geb: 1934-10-08, 853
        - Thijssen, A.W.C., geb: 1929-11-18, 854
        - Tielemans, H.T.P., geb: 1938-01-21, 855
        - Toonen, G.G., geb: 1932-04-02, 856
        - Toorn, M. van, geb: 1930-08-09, 857
        - Toorn, W. van der, geb: 1933-02-10, 858
        - Tóth, S.C., geb: 1944-02-10, 859
        - Treurniet, J., geb: 1932-11-10, 860
        - Trommelen, B.J.A., geb: 1925-08-20, 861
        - Tros, J., geb: 1938-03-11, 862
        - Truijen, M., geb: 1933-07-10, 863
        - Tuijl, H.H.C. van, geb: 1933-02-26, 864
        - Tuijl, T.W.A. van, geb: 1938-05-07, 865
        - Tijhuis, H.A.J.M., geb: 1936-09-11, 866
        - Uil, B.A., geb: 1938-07-11, 867
        - Vaart, W.F. van de, geb: 1929-04-20, 868
        - Vegt, R. de, geb: 1937-10-08, 869
        - Vegter, H., geb: 1937-01-03, 870
        - Velde, J. van der, geb: 1931-04-09, 871
        - Velde, J.P. van de, geb: 1932-06-03, 872
        - Veltman, M.A., geb: 1928-12-11, 873
        - Ven, J.H.C. van de, geb: 1937-07-20, 874
        - Venderbos, D.J., geb: 1941-08-01, 875
        - Verhappen, J.C.A., geb: 1939-03-03, 876
        - Vermaat, D.I., geb: onbekend, 877
        - Vermeeren, A.G.J., geb: 1933-06-23, 878
        - Verstraten-van Rooij, M.T.A., geb: 1928-12-31, 879
        - Verweij, H.A., geb: 1932-07-30, 880
        - Vester, A.L.A.M., geb: 1936-05-26, 881
        - Veth-de Mooij, A.J.M. de, geb: 1937-02-01, 882
        - Veth, M., geb: 1933-10-04, 883
        - Vilder, S.L.M. de, geb: 1931-12-13, 884
        - Viragh, L., geb: 1928-02-08, 885
        - Vis, J.P., geb: 1927-09-01, 886
        - Visee, A., geb: 1927-07-20, 887
        - Visser, O., geb: 1930-12-30, 888
        - Vleemingh, E.J.G., geb: 1929-04-17, 889
        - Vleugel, N.F.J., geb: 1936-03-22, 890
        - Vleugels, L.M., geb: 1937-10-15, 891
        - Vliet, W.S. van, geb: 1933-08-24, 892
        - Vlutters, J.H., geb: 1937-0201, 893
        - Vlijmen-de Truck, P.H. van, geb: 1910-03-02, 894
        - Voogt, R., geb: 1936-04-22, 895
        - Voorbrood, P., geb: 1924-01-18, 896
        - Vrande, G.T. van der, geb: 1929-09-05, 897
        - Vree, J. de, geb: 1933-09-29, 898
        - Vreeker, J.A.M., geb: 1938-07-11, 899
        - Vrolijk, W.W., geb: 1948-01-25, 900
          Openbaarheid beperkt tot 01-01-2049
        - Vijvers, W.G., geb: 1936-09-16, 901
        - Waal, W. van de, geb: 1935-08-21, 902
        - Waes, D.J. van, geb: 1938-06-08, 903
        - Waeijen, A.H., geb: 1920-04-14, 904
        - Wagtendonk, J.R. van, geb: 1933-05-20, 905
        - Wakker, G., geb: 1927-04-26, 906
        - Wanders, A.C.M., geb: 1936-05-03, 907
        - Weber, G.H.M., geb: 1931-08-27, 908
        - Wees, J.M.G.M. van, geb: 1937-09-21, 909
        - Wegen, A.W.C.M. van der, geb: 1937-06-22, 910
        - Wel, W.J. van, geb: 1924-06-08, 911
        - Werkhoven, H. van, geb: 1935-05-30, 912
        - Westhoeve, J.M., geb: 1931-09-24, 913
        - Wickeren, A.C. van, geb: 1935-04-07, 914
        - Wieffer, G.A., geb: 1929-06-01, 915
        - Wieren, H. van, geb: 1935-08-27, 916
        - Winkel, A.H., geb: 1923-11-23, 917
        - Winter, J.C. de, geb: 1937-10-25, 918
        - Winters, A., geb: 1928-09-29, 919
        - Winters, H., geb: 1921-11-19, 920
        - Wit, C.J. de, geb: 1930-06-28, 921
        - Wit, W.L.J. de, geb: 1936-03-19, 922
        - Witlox, L.P.M., geb: 1938-06-22, 923
        - Witte, L. de, geb: 1931-02-26, 924
        - Witzleben, F.K. von, geb: 1929-05-06, 925
        - Woertman, G., geb: 1932-12-02, 926
        - Wolff, E.M., geb: 1933-03-11, 927
        - Wolfs, A.G.J., geb: 1924-07-13, 928
        - Wouterse, A.T., geb: 1936-12-10, 929
        - Wouterse, J.L., geb: 1936-12-10, 930
        - Wijma, C.J., geb: 1929-07-20, 931
        - Wijnants-Spee, J.M.C.A., geb: 1935-07-03, 932
        - Wijnen, A. van, geb: 1929-02-08, 933
        - Wijnschenk, M.J., geb: 1938-05-04, 934
        - IJszener, J., geb: 1938-03-28, 935
        - Zon, G.D., geb: 1937-10-08, 936
        - Zuidema, T., geb: 1924-01-30, 937
        - Zuylen, I.H. van, geb: 1937-08-25, 938
        - Zwaan, D.L.W. de, geb: 1937-06-25, 939
        - Zwart, C., geb: 1938-04-20, 940
        - Zwart, E., geb: 1939-04-13, 941
        - Zwienen, P. van, geb: 1934-11-24, 942
        - Zijl, A., geb: 1931-09-22, 943
        - Zijlmans, J., geb: 1937-12-02, 944
        - Zijlstra, S.K., geb: 1932-03-25, 945
      - Uitreikingsjaar 1995, 1994-1995; 946-1656; 711 omslagen
        - Aardenne, G.M.V. van, geb: 1930-03-18, 946
        - Aarts, L.H.J., geb: 1932-09-16, 947
        - Abrahamse, A.P.J., geb: 1937-12-22, 948
        - Achterberg, J.T., geb: 1940-09-06, 949
        - Ackens, P.J., geb: 1927-06-29, 950
        - Albers van der Linden, J.P., geb: 1938-11-07, 951
        - Aliet, L., geb: 1940-09-16, 952
        - Andriessen, J.M.P.P., geb: 1935-06-29, 953
        - Anken, L. van, geb: 1935-08-27, 954
        - Arends, H.K., geb: 1929-09-03, 955
        - Arets, J.R., geb: 1936-07-04, 956
        - Arkenbout-Vader, A.N., geb: 1937-12-18, 957
        - Arkenbout, J., geb: 1936-07-26, 958
        - As, W.M. van de, geb: 1936-05-01, 959
        - Back, I.P., geb: 1931-05-31, 960
        - Bak, P.D., geb: 1941-09-07, 961
        - Bakelaar, W.M., geb: 1933-05-09, 962
        - Bakker, C.J., geb: 1934-08-28, 963
        - Bakker, H., geb: 1935-06-20, 964
        - Bakker, J.M., geb: 1934-12-29, 965
        - Balder, F.J., geb: 1934-11-16, 966
        - Bannink, J., geb: 1938-01-28, 967
        - Baptist, W., geb: 1939-11-07, 968
        - Barendrecht, H., geb: 1937-02-07, 969
        - Barents, W., geb: 1935-09-18, 970
        - Baris, P.L., geb: 1921-03-20, 971
        - Bastiaanse, W.A., geb: 1935-05-02, 972
        - Bavel, P.G.C. van, geb: 1936-01-17, 973
        - Beers, P.W.G. van, geb: 1924-04-25, 974
        - Beets, G., geb: 1913-09-09, 975
        - Bekhuis, J.B., geb: 1929-01-18, 976
        - Bekker, J.W. de, geb: 1913-08-17, 977
        - Bekkum, W. van, geb: 1934-11-13, 978
        - Bensing, K.F., geb: 1934-04-10, 979
        - Berg, F.J. van den, geb: 1931-01-29, 980
        - Berg, H.T.M. van den, geb: 1937-05-14, 981
        - Bergé, J.L.L.M., geb: 1922-01-26, 982
        - Bergmans, W.J., geb: 1933-02-08, 983
        - Berk, G.H.T. van den, geb: 1930-02-10, 984
        - Berkel, D.C., geb: 1935-10-14, 985
        - Berkel, G.J.N. van, geb: 1934-11-11, 986
        - Berkel, P. van, geb: 1930-02-21, 987
        - Berkhof, H., geb: 1940-05-25, 988
        - Berkhout, J.C.F., geb: 1935-09-25, 989
        - Bernhart, A., geb: 1936-03-21, 990
        - Bersselaar, A.J.M. van den, geb: 1939-03-07, 991
        - Bertens, C.M.A.J., geb: 1940-08-28, 992
        - Besemer, J.L., geb: 1925-01-23, 993
        - Beuk, A.A.J., geb: 1938-03-04, 994
        - Beijnes, H.G., geb: 1939-09-16, 995
        - Binnekamp, D., geb: 1930-02-02, 996
        - Blok, C., geb: 1930-09-10, 997
        - Blok, C.C., geb: 1921-06-15, 998
        - Blom, K., geb: 1935-06-16, 999
        - Bloothoofd, W., geb: 1932-03-22, 1000
        - Boele, J., geb: 1931-03-03, 1001
        - Boenders-Kleinsman, G.J., geb: 1922-01-04, 1002
        - Boer, A.H.F. de, geb: 1934-01-06, 1003
        - Boer, H.A., geb: 1938-12-09, 1004
        - Boer-Slingerland, J.C.M. van den, geb: 1941-01-20, 1005
        - Bogert, P.J. van den, geb: 1936-11-28, 1006
        - Bol, A.A.J. van der, geb: 1938-01-16, 1007
        - Bolwijn, H.T., geb: 1933-10-21, 1008
        - Bon, G.C.T. van, geb: 1928-05-21, 1009
        - Bongaards, J.H., geb: 1934-09-22, 1010
        - Boom, B.J.G.M. van den, geb: 1939-12-08, 1011
        - Boon, M.E.E., geb: 1932-01-25, 1012
        - Borden, J. van der, geb: 1928-07-05, 1013
        - Borg, M. ter, geb: 1931-04-23, 1014
        - Borst, J. de, geb: 1938-05-24, 1015
        - Bos, M. van den, geb: 1933-09-10, 1016
        - Bosma, J.J.M., geb: 1936-08-12, 1017
        - Bosman-van den Broek, H.F.T., geb: 1934-12-30, 1018
        - Bosman, W.J., geb: 1929-11-11, 1019
        - Bot-van der Klooster, J.J.de, geb: 1938-04-04, 1020
        - Bottcher, C.J.J.F., geb: 1915-10-17, 1021
        - Botter, B., geb: 1926-01-30, 1022
        - Botterweck-Jussen, M.S., geb: 1938-09-05, 1023
        - Bouterse, A., geb: 1932-05-17, 1024
        - Bouthoorn, A., geb: 1939-05-18, 1025
        - Bouwhuis, A.B., geb: 1939-05-31, 1026
        - Bouwman, J., geb: 1924-05-04, 1027
        - Brand, J.M.M., geb: 1926-01-25, 1028
        - Braun, C.A., geb: 1914-04-27, 1029
        - Bretón Abrisqueta, J.L., geb: 1936-10-21, 1030
        - Breukink, W., geb: 1923-10-10, 1031
        - Brink, J., geb: 1920-07-20, 1032
        - Brink-van Beek, P. van, geb: 1930-07-18, 1033
        - Broek, D. van den, geb: 1938-09-07, 1034
        - Broek, J.C.P. van den, geb: 1932-09-01, 1035
        - Broek, J.J.H.P. van den, geb: 1932-11-20, 1036
        - Broers, A.F.W.P., geb: 1931-09-07, 1037
        - Brouwer, T.A.J., geb: 1936-09-13, 1038
        - Brouwers, J.H.H., geb: 1926-02-04, 1039
        - Brouwers, P.F., geb: 1939-03-10, 1040
        - Bruggemans, J.F., geb: 1936-10-31, 1041
        - Brummelhuis, F., geb: 1940-05-27, 1042
        - Buck, W.F.A., geb: 1927-10-03, 1043
        - Burger, J., geb: 1935-04-14, 1044
        - Bus, A.J.M., geb: 1930-02-24, 1045
        - Bijlsma, W., geb: 1936-05-08, 1046
        - Castelijn, J.C.R., geb: 1940-03-09, 1047
        - Cesarin-Nadal, E., geb: 1914-03-13, 1048
        - Chiaradia, O., geb: 1932-08-12, 1049
        - Cho, C.H., geb: 1920-02-11, 1050
        - Christiaanse, G.J., geb: 1928-08-02, 1051
        - Claassen, H.G., geb: 1930-08-20, 1052
        - Coerper, M.M. von, geb: 1930-04-04, 1053
        - Collart, J.A.M., geb: 1935-05-03, 1054
        - Colijn, A.N., geb: 1914-08-29, 1055
        - Conings, J.J., geb: 1930-07-26, 1056
        - Cook, J., geb: 1939-01-21, 1057
        - Cornelissen, M.M.P., geb: 1930-06-25, 1058
        - Couwenbergh-Spee, E.J.M., geb: 1935-01-17, 1059
        - Cramers, W.J.A., geb: 1925-09-29, 1060
        - Crince le Roy, E., geb: 1930-04-12, 1061
        - Croon, J.O.M., geb: 1937-01-07, 1062
        - Cuijpers, P.T.G., geb: 1932-02-06, 1063
        - Dake, A.C.A., geb: 1928-03-04, 1064
        - Dam, D. van, geb: 1934-08-21, 1065
        - Dam, K.W., geb: 1935-08-08, 1066
        - Dam, S., geb: 1929-09-22, 1067
        - Damen, K., geb: 1944-03-30, 1068
        - Daniëls, W.J., geb: 1936-10-05, 1069
        - Dassen, B.M.F.J., geb: 1936-09-12, 1070
        - Deelen, B.C. van, geb: 1924-11-25, 1071
        - Deelen, M., geb: 1938-09-21, 1072
        - Dekker, A.J., geb: 1918-10-08, 1073
        - Dekker, J., geb: 1939-02-27, 1074
        - Delno, T.J., geb: 1936-10-21, 1075
        - Delnoij, J.G.J.M., geb: 1936-12-05, 1076
        - Denkers, W.F., geb: 1930-12-25, 1077
        - Dereumaux, G.C.H.A., geb: 1930-03-23, 1078
        - Derichts-van de Voort, M.B.E., geb: 1938-02-02, 1079
        - Derksen, D., geb: 1928-11-30, 1080
        - Dienske, J.S., geb: 1935-04-02, 1081
        - Dinklo, J.A., geb: 1934-10-20, 1082
        - Dirksen, A.G., geb: 1926-08-22, 1083
        - Doesschate, A.D. ten, geb: 1931-12-12, 1084
        - Doorn, A. van, geb: 1936-09-05, 1085
        - Doornbos, J., geb: 1934-05-19, 1086
        - Dorp, H. van, geb: 1933-04-15, 1087
        - Dorp-van Eersel, M.F. van, geb: 1933-09-01, 1088
        - Dort, D. van, geb: 1933-05-14, 1089
        - Douwes, E.J.M., geb: 1928-12-20, 1090
        - Draaijer, H., geb: 1931-02-24, 1091
        - Dries, P.M.L., geb: 1933-04-19, 1092
        - Droste, H.B.A., geb: 1938-08-02, 1093
        - Duineveld, F.A., geb: 1935-01-23, 1094
        - Duyfjes, G., geb: 1935-08-07, 1095
        - Duijne, J.F. van, geb: 1942-01-24, 1096
        - Duijnhoven, H.J.M. van, geb: 1931-12-25, 1097
        - Duijsings, P.J.H., geb: 1922-03-06, 1098
        - Dijck, J.J.J., geb: 1937-03-27, 1099
        - Dijk, A. van, geb: 1934-02-23, 1100
        - Dijk, A.H., geb: 1929-06-29, 1101
        - Dijk, D. van, geb: 1938-07-14, 1102
        - Dijk, K. van, geb: 1938-05-20, 1103
        - Elderen, J.W.M. van, geb: 1940-10-25, 1104
        - Ellenbroek-Hebinck, I.H., geb: 1926-11-20, 1105
        - Engelen, T.J.L., geb: 1935-08-09, 1106
        - Engels, H., geb: 1923-02-13, 1107
        - Esch, J.C.A. van, geb: 1925-12-08, 1108
        - Ettro, H.J.F. van, geb: 1937-07-14, 1109
        - Eveleens, G.W., geb: 1936-02-08, 1110
        - Everaardt, J.P.L., geb: 1939-06-13, 1111
        - Eijk, H.B. van, geb: 1933-02-25, 1112
        - Eijk, W.H. van, geb: 1938-04-07, 1113
        - Eijkel, D., geb: 1939-04-12, 1114
        - Eijkenboom, A.C.M., geb: 1932-04-12, 1115
        - Flieger, W.A., geb: 1930-11-03, 1116
        - Franken, H.B., geb: 1932-11-08, 1117
        - Fulpen, J.J. van, geb: 1937-03-09, 1118
        - Gaasterland, J., geb: 1942-09-17, 1119
        - Gabriëls, P., geb: 1936-09-14, 1120
        - Gardien, L.A., geb: 1933-06-15, 1121
        - Garritsen, C., geb: 1931-10-06, 1122
        - Geerlings, H.H., geb: 1928-09-01, 1123
        - Geervliet, J., geb: 1936-08-24, 1124
        - Gerards, W.J., geb: 1933-05-25, 1125
        - Gerits, A.H.J., geb: 1930-04-30, 1126
        - Gerretschen, J.A.M., geb: 1935-04-09, 1127
        - Gerritsen, H.T.C., geb: 1936-08-17, 1128
        - Gillissen, A.G., geb: 1938-06-12, 1129
        - Gils, H.M.C.J. van, geb: 1943-07-24, 1130
        - Göbel, F.H.C., geb: 1931-03-08, 1131
        - Goede, J.W. de, geb: 1933-02-14, 1132
        - Goldschmeding, F.J.D., geb: 1933-08-02, 1133
        - Goodijk, P., geb: 1930-08-05, 1134
        - Gottmer, H.W.V.M., geb: 1933-05-21, 1135
        - Govers, F.P.A., geb: 1932-03-06, 1136
        - Grapperhaus, J.A.M., geb: 1930-12-03, 1137
        - Griendt, T.P.H. van de, geb: 1935-12-20, 1138
        - Grimme, H.H., geb: 1931-02-05, 1139
        - Groenendal, H.H. van den, geb: 1929-09-24, 1140
        - Groenteman, L., geb: 1933-01-08, 1141
        - Gulik-van Wandelen, W.W., geb: 1929-10-28, 1142
        - Gussen, P.J.G., geb: 1935-02-05, 1143
        - Haan, A.H. de, geb: 1935-04-15, 1144
        - Haasnoot, J.W.M., geb: 1929-12-28, 1145
        - Haastrecht, A.M. van, geb: 1924-05-13, 1146
        - Hal-Luijkx, J.E. van, geb: 1916-08-13, 1147
        - Halderen, A.E.A. van, geb: 1929-03-19, 1148
        - Hallensleben, A.F., geb: 1924-07-13, 1149
        - Hancock, M.W., geb: 1935-05-06, 1150
        - Heemskerk, C.A.L.M., geb: 1938-04-14, 1151
        - Heer, A. de, geb: 1922-06-11, 1152
        - Heer, A. de, geb: 1935-01-18, 1153
        - Heer, J.M. de, geb: 1932-05-13, 1154
        - Heertje, A., geb: 1934-02-19, 1155
        - Heesch, J.H. van, geb: 1930-06-17, 1156
        - Heetebrij, A., geb: 1932-11-19, 1157
        - Heiden, A.W. van der, geb: 1938-07-29, 1158
        - Hemink, H.J.F., geb: 1930-06-04, 1159
        - Hendriksen, M.C., geb: 1926-06-28, 1160
        - Hess, T.A., geb: 1937-06-17, 1161
        - Hessels, H., geb: 1925-05-09, 1162
        - Heupink, A.W.J., geb: 1939-04-15, 1163
        - Heurter-de Rooij, J., geb: 1921-02-17, 1164
        - Heurter, P.M., geb: 1921-10-24, 1165
        - Heuts, P.H.B., geb: 1941-04-30, 1166
        - Heuvelman, H., geb: 1935-11-01, 1167
        - Heijde, F.A.M. van der, geb: 1935-04-08, 1168
        - Heyden, K.H. van der, geb: 1931-09-22, 1169